臺灣臺北地方法院刑事簡易判決　　　　 100年度簡字第1519號
公　訴　人　臺灣臺北地方法院檢察署檢察官
被　　　告　劉怡君
　　　　　　張承恩
　　　　　　呂季政
　　　　　　張承訓
上列被告等因詐欺案件，經檢察官提起公訴（99年度偵字第5995
、6354、21656 號），本院訊問後，被告等均自白犯罪，經合議
庭裁定認宜由受命法官逕以簡易判決處刑如下：
    主  文
劉怡君共同犯詐欺取財罪，共拾伍罪，各處有期徒刑月，如易
科罰金，均以新臺幣壹仟元折算壹日，扣案NOKIA 行動電話（序
號：000000000000000，含門號0000000000號SIM卡）、NOKIA 行
動電話（序號：000000000000000，無SIM卡）各壹支均沒收。應
執行有期徒刑捌月，如易科罰金，以新臺幣壹仟元折算壹日，扣
案NOKIA行動電話（序號：000000000000000，含門號0000000000
號SIM卡）、NOKIA行動電話（序號：000000000000000，無SIM卡
）各壹支均沒收。
張承恩共同犯詐欺取財罪，共拾伍罪，各處有期徒刑月，如易
科罰金，均以新臺幣壹仟元折算壹日，扣案NOKIA 行動電話（序
號：000000000000000，含門號0000000000號SIM卡）、NOKIA 行
動電話（序號：000000000000000，無SIM卡）各壹支均沒收。應
執行有期徒刑捌月，如易科罰金，以新臺幣壹仟元折算壹日，扣
案NOKIA行動電話（序號：000000000000000，含門號0000000000
號SIM卡）、NOKIA行動電話（序號：000000000000000，無SIM卡
）各壹支均沒收。
呂季政共同犯詐欺取財罪，共拾伍罪，各處有期徒刑貳月，如易
科罰金，均以新臺幣壹仟元折算壹日，扣案NOKIA 行動電話（序
號：000000000000000，含門號0000000000號SIM卡）、NOKIA 行
動電話（序號：000000000000000，無SIM卡）各壹支均沒收。應
執行有期徒刑陸月，如易科罰金，以新臺幣壹仟元折算壹日，扣
案NOKIA行動電話（序號：000000000000000，含門號0000000000
號SIM卡）、NOKIA行動電話（序號：000000000000000，無SIM卡
）各壹支均沒收。
張承訓共同犯詐欺取財罪，共拾伍罪，各處有期徒刑貳月，如易
科罰金，均以新臺幣壹仟元折算壹日，扣案NOKIA 行動電話（序
號：000000000000000，含門號0000000000號SIM卡）、NOKIA 行
動電話（序號：000000000000000，無SIM卡）各壹支均沒收。應
執行有期徒刑陸月，如易科罰金，以新臺幣壹仟元折算壹日，扣
案NOKIA行動電話（序號：000000000000000，含門號0000000000
號SIM卡）、NOKIA行動電話（序號：000000000000000，無SIM卡
）各壹支均沒收。
    事實及理由
一、本件犯罪事實：劉怡君、張承恩、呂季政、張承訓與真實姓
    名年籍不詳綽號「阿泰」之成年男子及其所屬之詐欺集團成
    員，共同基於意圖為自己不法所有之犯意聯絡，於附表所示
    時間，為附表所示詐欺取財犯行，其分工方式為：先由「阿
    泰」及其所屬之詐欺集團成員，利用電腦及網路連線設備，
    連線至雅虎奇摩拍賣、露天拍賣等網站，刊登訊息佯稱欲拍
    賣如附表所示之Wii 電視遊樂器及其他3C產品、皮包、背心
    等物，使如附表所示之蔡志炫（住臺北市○○區○○街97巷
    8號5樓，其亦係在上址遭詐欺）等人因而陷於錯誤，下標購
    買，並依該詐欺集團成員指示，於附表所示時間，匯款至合
    作金庫商業銀行桃園分行帳號0000000000000 號帳戶（下稱
    合庫帳戶，係由簡建銘申設；簡建銘提供該帳戶供詐欺集團
    使用，涉犯幫助詐欺取財罪部分，業經臺灣桃園地方法院以
    99年度桃簡字第692號判決判處有期徒刑2月確定）、中華郵
    政股份有限公司埔里郵局帳號00000000000000號帳戶（下稱
    埔里郵局帳戶，係由柯旻佑申設；柯旻佑提供該帳戶供詐欺
    集團使用，涉犯幫助詐欺取財罪部分，業經臺灣南投地方法
    院以99年度簡上字第57號判決判處有期徒刑2 月確定），再
    由劉怡君、張承恩負責與「阿泰」電話聯繫後，依「阿泰」
    之指示，持「阿泰」所交付之合庫帳戶、埔里郵局帳戶提款
    卡，由呂季政、張承訓等人至金融機構所設置之自動櫃員機
    提領贓款，提款後再由張承恩或劉怡君依「阿泰」之指示，
    以轉帳或面交之方式將贓款繳回該詐欺集團。嗣因蔡志炫等
    人遲未收到貨品，發覺有異而報警處理，警方調閱提款地點
    之監視錄影畫面，並持本院核發之搜索票，至劉怡君位於桃
    園縣中壢市○○○街32巷4號4樓之住所執行搜索，扣得劉怡
    君所有，用以與「阿泰」聯絡之NOKIA行動電話（序號：000
    000000000000，含門號0000000000號SIM 卡），以及張承恩
    所有，用以與「阿泰」聯絡之NOKIA行動電話（序號：00000
    0000000000，無SIM卡）等物，始查悉上情。
二、認定犯罪事實所憑證據：
  (一)被告4 人於警詢、偵查、本院審理中所為自白及供述（見59
    95號偵卷第3至12、236至244頁，他字卷第3至11、118至127
    頁，本院聲羈字卷第4至8頁、易字卷第74至77、153至155頁
    ）。
  (二)被害人蔡志炫之證述，以及臺灣銀行網路銀行交易明細表影
    本1紙（見6354號偵卷(二)第2至4、7頁）。
  (三)被害人范先國之證述，以及郵政自動櫃員機交易明細表影本
    1份（見5995號偵卷第166頁、第167頁背面）。
  (四)被害人高筱茵之證述（見5995號偵卷第170頁）。
  (五)被害人李禹璁之證述，以及網頁列印資料、存摺內頁影本各
    1份（見6354號偵卷(二)第37至39、43至45、54至57頁）。
  (六)被害人詹森達之證述（見5995號偵卷第176之1至177頁、216
    56號偵卷第9至11頁）。
  (七)被害人陳啟誌之證述（見6354號偵卷(一)第7至8頁）。
  (八)被害人曾婉寧之證述，以及郵政自動櫃員機交易明細表影本
    1 紙（見5995號偵卷第184至189頁）。
  (九)被害人何泳興之證述，以及台中市第二信用合作社交易明細
    表影本1紙（見5995號偵卷第193至196頁）。
  (十)被害人翟國翔之證述，以及渣打銀行電子郵件（網路ATM 轉
    帳通知）、Yahoo奇摩拍賣網路列印資料各1份（見5995號偵
    卷第197至198、200至201頁）。
  (十一)被害人王詩涵之證述，以及台新銀行自動櫃員機交易明細表
    影本1紙（見5995號偵卷第203頁、第205頁背面）。
  (十二)被害人黃智豪之證述，以及國泰世華客戶交易明細表影本1
    紙（見5995號偵卷第207至208、210頁）。
  (十三)被害人李盈德之證述，以及中國信託交易明細表影本1紙（
    見5995號偵卷第212至214頁）。
  (十四)被害人李長軒之證述，以及郵政自動櫃員機交易明細表影本
    1 紙（見6354號偵卷(二)第37至39頁、5995號偵卷第217至218
    頁）。
  (十五)被害人洪嘉蓮之證述，以及郵政自動櫃員機交易明細表影本
    1紙（見5995號偵卷第221至222頁）。
  (十六)被害人李坤炎之證述，以及台新銀行自動櫃員機交易明細表
    、Yahoo奇摩拍賣網頁列印資料各1份（見5995號偵卷第226
    至229、232至234頁）。
  (十七)埔里郵局帳戶提款紀錄及經被告4 人指認之提款地點監視錄
    影畫面照片（見5995號偵卷第35至55、76至96頁，他字卷第
    20至42、63至84頁）。
  (十八)合庫帳戶提款紀錄及經被告4 人指認之提款地點監視錄影畫
    面照片（見5995號偵卷第56至75、100至120頁，他字卷第42
    至62、94至114頁）。
  (十九)中華郵政股份有限公司南投郵局99年1月19日營字第0990200
    072號函暨其附件、99年1月27日營字第0990200114號函暨附
    件（見5995號偵卷第31之1至32頁、6354號偵卷(二)第8至16頁
    ）。
  (二十)合作金庫商業銀行桃園分行99年1月18日合金桃作字第09900
    00326號函暨其附件、99年3月30日合金桃作字第0990001452
    號函暨附件（見5995號偵卷第34、257至263頁）。
  自願受搜索同意書、搜索扣押筆錄、臺北市政府警察局刑事
    警察大隊扣案物品目錄表（見5995號偵卷第25至29頁）。
  扣案被告劉怡君所有之NOKIA行動電話（序號：00000000000
    0000，含門號0000000000號SIM 卡），以及被告張承恩所有
    之NOKIA行動電話（序號：000000000000000，無SIM卡）各1
    支。
三、論罪科刑：
(一)核被告4人如附表共計15次所為，均係犯刑法第339條第1 項
    之詐欺取財罪。被告4 人與「阿泰」及其他不知名之詐欺集
    團成員間，有犯意聯絡及行為分擔，均為共同正犯。又被告
    4 人與上開共犯所為如附表所示各次詐騙被害人蔡志炫等15
    人之犯行，均犯意各別、行為互殊，應分論併罰。爰審酌：
    被告劉怡君為高中畢業之智識程度，與母親、哥哥同住，現
    服替代役；被告張承恩為國中畢業之智識程度，與母親、哥
    哥及弟妹同住，現於日式料理店擔任服務生；被告呂季政為
    高中畢業之智識程度，與雙親及姊姊同住，目前從事油漆工
    作；被告張承訓為國中畢業之智識程度，與母親、弟妹同住
    ，現於卡拉OK店擔任服務生；被告4 人前均未曾因犯罪遭判
    處罪刑，竟為貪圖小利，即配合詐欺集團成員擔任取款之「
    車手」，使詐欺集團成員得以遂行犯罪計畫，對社會治安所
    生危害非輕，惟審酌被告4 人年紀均尚輕，係因一時貪慾，
    失慮而為本件犯行，尚非真正居於主導地位實施詐騙之人，
    且被告4 人犯後均坦承犯行，並已於本院審理中當庭或以匯
    款方式賠償如附表所示之15名被害人完竣，有本院100年4月
    11日準備程序筆錄以及匯款回條聯影本12紙在卷足稽（見本
    院易字卷第140至142、144至149頁），犯後態度尚稱良好，
    以及本件係由被告劉怡君、張承恩負責與「阿泰」等詐欺集
    團成員聯繫，涉案程度較被告呂季政、張承訓為深等一切情
    狀，就被告4 人所犯各罪分別量處如主文所示之刑，並均諭
    知易科罰金之折算標準，另定其應執行之刑及執行刑易科罰
    金之折算標準，以資懲儆。
(二)扣案NOKIA行動電話（序號：000000000000000，含門號0000
    000000號SIM卡）、NOKIA行動電話（序號：00000000000000
    0，無SIM卡）各1 支，分別係被告劉怡君、張承恩所有，供
    渠等與「阿泰」聯絡，為本件詐欺取財犯行所用之物，業據
    被告劉怡君、張承恩供承在卷（見本院易字卷第154 頁），
    均應依刑法第38條第1項第2款之規定，併予宣告沒收。
四、依刑事訴訟法第449條第2項、第3項，刑法第28條、第339條
    第1項、第41條第1項前段、第8項、第51條第5款、第38條第
    1項第2款，刑法施行法第1條之1第1項、第2項前段，逕以簡
    易判決處刑如主文。
五、如不服本判決，應於收受送達後10日內向本院提出上訴書狀
    （應附繕本）。告訴人或被害人如對於本判決不服者，應具
    備理由請求檢察官上訴，其上訴期間之計算係以檢察官收受
    判決正本之日期為準。
中    華    民    國    100    年   4    月    29     日
                  刑事第十六庭  法  官  陳蒨儀
上正本證明與原本無異。
                                書記官  呂慧娟
中    華    民    國   100    年    4     月    29    日
附錄本判決論罪法條：
刑法第339條第1項
意圖為自己或第三人不法之所有，以詐術使人將本人或第三人之
物交付者，處5年以下有期徒刑、拘役或科或併科1千元以下罰金
。
附表：
┌──┬───┬──────┬────┬────┬───────┐
│編號│被害人│受騙時間    │匯款金額│匯入帳戶│詐騙方法      │
│    │      │            │(新台幣)│        │              │
├──┼───┼──────┼────┼────┼───────┤
│ 1  │蔡志炫│99年1月11日 │ 4,000元│埔里郵局│於露天拍賣網站│
│    │      │凌晨0時許   │        │帳戶    │佯稱出售Wii電 │
│    │      │            │        │        │視遊樂器      │
├──┼───┼──────┼────┼────┼───────┤
│ 2  │范先國│99年1月10日 │ 9,000元│埔里郵局│於露天拍賣佯稱│
│    │      │晚上8時20分 │        │帳戶    │出售遊戲主機  │
├──┼───┼──────┼────┼────┼───────┤
│ 3  │高筱茵│99年1月10日 │15,000元│埔里郵局│於露天拍賣網站│
│    │      │中午12時30分│        │帳戶    │佯稱出售LV南瓜│
│    │      │            │        │        │包            │
├──┼───┼──────┼────┼────┼───────┤
│ 4  │李禹璁│99年1月10日 │ 3,273元│埔里郵局│於露天拍賣網站│
│    │      │晚上9時40分 │        │帳戶    │佯稱出售Sony  │
│    │      │            │        │        │Ericsson手機  │
├──┼───┼──────┼────┼────┼───────┤
│ 5  │詹森達│99年1月11日 │12,800元│埔里郵局│於露天拍賣網站│
│    │      │凌晨0時16分 │        │帳戶    │佯稱出售iPhone│
│    │      │            │        │        │3GS手機       │
├──┼───┼──────┼────┼────┼───────┤
│ 6  │陳啟誌│99年1月10日 │ 5,500元│埔里郵局│於奇摩拍賣網站│
│    │      │            │        │帳戶    │佯稱出售液晶電│
│    │      │            │        │        │視            │
├──┼───┼──────┼────┼────┼───────┤
│ 7  │曾婉寧│99年1月9日  │ 3,900元│合庫帳戶│於奇摩拍賣網站│
│    │      │下午3時36分 │        │        │佯稱出售SONY數│
│    │      │            │        │        │位相機        │
├──┼───┼──────┼────┼────┼───────┤
│ 8  │何泳興│99年1月9日  │ 2,400元│合庫帳戶│於露天拍賣網站│
│    │      │下午3時48分 │        │        │佯稱出售LG手機│
├──┼───┼──────┼────┼────┼───────┤
│ 9  │翟國翔│99年1月8日  │13,000元│合庫帳戶│於奇摩拍賣網站│
│    │      │下午1時6分  │        │        │佯稱出售手機  │
├──┼───┼──────┼────┼────┼───────┤
│ 10 │王詩涵│99年1月8日  │ 5,500元│合庫帳戶│於露天拍賣網站│
│    │      │下午2時33分 │        │        │佯稱出售手機  │
├──┼───┼──────┼────┼────┼───────┤
│ 11 │黃智豪│99年1月8日  │ 9,000元│合庫帳戶│於奇摩拍賣網站│
│    │      │中午12時20分│        │        │佯稱出售LV水桶│
│    │      │            │        │        │包            │
├──┼───┼──────┼────┼────┼───────┤
│ 12 │李盈德│99年1月9日  │ 8,800元│合庫帳戶│於露天拍賣網站│
│    │      │下午6時47分 │        │        │佯稱出售ASUS小│
│    │      │            │        │        │電腦          │
├──┼───┼──────┼────┼────┼───────┤
│ 13 │李長軒│99年1月8日  │ 5,000元│合庫帳戶│於露天拍賣網站│
│    │      │下午2時15分 │        │        │佯稱出售SONY  │
│    │      │            │        │        │PS3遊戲機     │
├──┼───┼──────┼────┼────┼───────┤
│ 14 │洪嘉蓮│99年1月8日  │ 7,000元│合庫帳戶│於奇摩拍賣網站│
│    │      │晚上8時40分 │        │        │佯稱出售Sony  │
│    │      │            │        │        │Ericsson手機  │
├──┼───┼──────┼────┼────┼───────┤
│ 15 │李坤炎│99年1月8日  │ 4,000元│合庫帳戶│於奇摩拍賣佯稱│
│    │      │下午1時41分 │        │        │出售鋪棉背心  │
└──┴───┴──────┴────┴────┴───────┘